# 求助陈版主，长投权益法计提减值的疑问

提问人：liuweisheng 时间：2022-08-19 09:39:26
A公司持有B公司20%的股权，采用权益法核算，B公司为上市公司（一直有盈利，经营正常）。 2021 年底，A公司采用权益法核算计算出的长投余额大于B公司按市场价*持股数量的部分是否需要计提减值。谢谢版主解惑

回答人：chenyiwei
要分析这一情况产生的原因。一般情况下，既然是权益法核算，那就不是单纯的财务性投资，而是具有业务协同等战略性目的；并且很可能是长期持有的。此时长投的可收回金额不能简单地看期末股价（公允价值减去处置费用），还要考虑未来经营活动可产生的现金流入（包括协同效应的公允价值等）。